---
title: "| Ecoinformática: nuevo grupo de trabajo de la Asociación Española de Ecología Terrestre \n| Ecoinformatics: new working group within the Spanish Terrestrial Ecology Association\n"
  
author: Francisco Rodríguez-Sánchez^1^, Antonio Jesús Pérez-Luque^2^, Ignasi Bartomeus^1^, Sara Varela^3^
  
output:
  word_document:
    fig_caption: yes
    fig_height: 6
    fig_width: 7.5
    highlight: null
    reference_docx: Ecosistemas_template.docx
    
csl: ecosistemas.csl
bibliography: 
  - references.bib
  - knitcitations.bib
---


> (1) Departamento de Ecología Integrativa, Estación Biológica de Doñana (EBD-CSIC), Consejo Superior de Investigaciones Científicas, Avda. Américo Vespucio s/n, E-41092 Sevilla, España.

> (2) Laboratorio de Ecología (iEcolab), Instituto Interuniversitario Sistema Tierra (CEAMA), Universidad de Granada, Avda. del Mediterráneo s/n, Granada 18006, España.

> (3) Departamento de Ciencias de la Vida, Facultad de Biología, Ciencias Ambientales y Química, Universidad de Alcalá, Campus Universitario. Ctra. Madrid-Barcelona, Km. 33,600, 28805 Alcalá de Henares, Madrid, España.

> Dirección de contacto: [ecoinf.aeet@gmail.com]



```{r knitcitations, echo=FALSE, cache = FALSE}
library(knitcitations)
cleanbib()   
cite_options(citation_format = "pandoc")
```








# Referencias

Aquí va la lista de referencias citadas (moverla desde el final del documento).














###### TABLA 1

**Tabla 1**. Cada tabla debe aportar su correspondiente encabezamiento explicativo. En los Artículos de investigación, de revisión y Comunicaciones breves se aportarán los encabezamientos tanto en castellano como en inglés, en letra Arial 10 y en página independiente. Es importante que sean simples y que no superen el ancho una página DIN A4 vertical. Los originales se deben aportar en formato tabla y no en formato imagen. 

**Table 1**. Table heading in English. 

```{r Tabla1, results='asis', echo=FALSE, cache=FALSE}
library("knitr")
kable(head(iris))
```





###### PIES DE FIGURA

**Figura 1**. Pie de figura 1. 

**Figura 2**. Pie de figura 2.





###### FIGURE LEGENDS

**Figure 1**. Figure caption.

**Figure 2**. Figure caption.





###### FIGURA 1

```{r Fig1, echo=FALSE, fig.cap="Figura 1. Esto es un ejemplo.", cache=FALSE}
x <- rnorm(100)
y <- jitter(x, 1000)
plot(x, y)
```



###### FIGURA 2

```{r Fig2, echo=FALSE, fig.cap="Figura 2. Segundo ejemplo", cache=FALSE}
a <- sort(rnorm(100))
b <- c(rep("Group Small", 35), rep("Group Big", 65))
boxplot(a ~ b)
```


###### REFERENCIAS

```{r write_citations, cache=FALSE, include=FALSE}
write.bibtex(file="knitcitations.bib")
```














